臺灣高雄地方法院刑事判決　　　　 100年度審易字第652號
公　訴　人　臺灣高雄地方法院檢察署檢察官
被　　　告　楊炎昌
上列被告因違反毒品危害防制條例案件，經檢察官提起公訴（
100 年度字第269 號），被告於本院審理中為有罪之陳述，經裁
定依簡式審判程序審理，並判決如下：
 主  文
楊炎昌施用第二級毒品，累犯，處有期徒刑肆月，如易科罰金，
以新臺幣壹仟元折算壹日。
    事  實
一、楊炎昌於民國87年間，因施用毒品案件，經本院裁定送觀察
    勒戒後，認有繼續施用毒品之傾向，經本院裁定送強制戒治
    後，於87年12月10日停止強制戒治出所，於88年8 月9 日期
    滿視為執行完畢。上開施用毒品案件並經本院以87年度訴字
    857 號判決免刑確定。復因施用毒品案件，經本院以96年度
    毒聲字1665號裁定送觀察勒戒後，認有繼續施用毒品之傾向
    ，經本院以97年度毒聲字第17號裁定送強制戒治，於97年10
    月9 日執行完畢釋放，並經臺灣高雄地方法院檢察署檢察官
    於97年11月21日以97年度戒毒偵字第509 號為不起訴處分確
    定。另因肅清煙毒條例案件，經臺灣屏東地方法院以82年度
    890 號判決、本院83年度訴字1302號判決，分別判處有期徒
    刑3 年2 月、3 年1 月確定。上開2 罪所處之刑，嗣經本院
    以83年度聲字1166號裁定應執行有期徒刑6 年確定，於85年
    3 月7 日縮短刑期假釋出監。假釋期間又因肅清煙毒條例案
    件，經臺灣高等法院高雄分院以86年度上訴字1961號判決處
    有期徒刑3 年10月確定，與前揭假釋經撤銷後之殘刑（3 年
    10月9 日）接續執行，於91年10月2 日假釋出監，於95年1
    月26日假釋期滿，假釋未經撤銷，視為執行完畢。猶不知戒
    絕毒癮，明知甲基安非他命係毒品危害防制條例第2 條第2
    項第2 款所明定之第二級毒品，不得持有、施用，復基於施
    用第二級毒品甲基安非他命之犯意，於99年10月13日某時，
    在高雄市旗山區後厝巷5 號之住處，以將甲基安非他命置入
    玻璃球燒烤，待產生煙霧後，吸食煙霧之方式，施用第二級
    毒品甲基安非他命1 次。嗣於99年10月14日19時許，在高雄
    市旗山區○○○路227 之14號為警查獲，經其同意採集尿液
    送驗，檢驗結果呈甲基安非他命之陽性反應，而獲悉上情。
二、案經高雄市政府警察局旗山分局移送臺灣高雄地方法院檢察
    署檢察官偵查起訴。
    理  由
一、本件被告楊炎昌所犯係死刑、無期徒刑、最輕本刑為3 年以
    上有期徒刑以外之罪，其於審理中，就被訴事實為有罪之陳
    述，經本院告知簡式審判程序之旨，並聽取檢察官及被告之
    意見後，裁定進行簡式審判程序，合先敘明。
二、上開事實，業據被告於本院審理中坦白承認（見本院卷第15
    頁），且經警採集其尿液送台灣檢驗科技股份有限公司檢驗
    結果，被告尿液呈甲基安非他命陽性反應，有高雄縣政府警
    察局旗山分局毒品危害防制條例案件嫌犯代號與真實姓名對
    照表、高雄縣政府警察局旗山分局採集尿液檢體監管記錄表
    、台灣檢驗科技股份有限公司濫用藥物尿液檢驗報告可稽（
    見警卷第24至26頁）。爰審酌：（一) 氣相層析質譜儀（GC
    ／MS）乃目前就藥物篩檢結果必須進一步確認時最常採用之
    確認方法，因此在良好的操作條件之下，以氣相層析質譜儀
    作為藥物及其代謝物之定性及定量分析，幾乎不會有偽陽性
    反應產生，業經行政院國軍退除役官輔導委員會台北榮民總
    醫院於83年4 月7 日以（83）北總內字第03059 號函示明確
    。（二) 而甲基安非他命經口服投與後約百分之70於24小時
    內自尿中排出，約百分之90於96小時內自尿中排出，且甲基
    安非他命成分之檢出與其投與方式、投與量、個人體質、採
    尿時間與檢測儀器之精密度等諸多方式有關，因此僅憑尿液
    中呈甲基安非他命陽性反應，並無法確實推算吸食時間距採
    集時間之長短，惟依上述資料推斷，最長不會超過4 日即96
    小時，亦經行政院衛生署藥物食品檢驗局81年2 月8 日81藥
    檢一字第001156號函示明確。從而，被告尿液經以氣相層析
    質譜儀鑑驗後，結果呈甲基安非他命陽性反應，已如前述，
    是依前開函示意旨，被告自白核與事實相符。又被告前因施
    用毒品案件，經本院以96年度毒聲字1665號裁定送觀察勒戒
    後，認有繼續施用毒品之傾向，經本院以97年度毒聲字第17
    號裁定送強制戒治，於97年10月9 日執行完畢釋放，並經臺
    灣高雄地方法院檢察署檢察官於97年11月21日以97年度戒毒
    偵字第509 號為不起訴處分確定之事實，有臺灣高等法院被
    告前案紀錄表在卷可憑。是被告於上開觀察勒戒執行完畢釋
    放後5 年內，再犯本件施用甲基安非他命之犯行，應依法論
    科。從而，本案事證明確，被告犯行堪予認定。
三、核被告所為，係犯毒品危害防制條例第10條第2 項之施用第
    二級毒品罪。被告持有第二級毒品之行為，已為其後施用之
    高度行為所吸收，不另論罪。又被告曾因如事實欄所示犯行
    ，經法院判決如事實欄所示罪刑確定，於91年10月2 日縮短
    刑期假釋出監，於95年1 月26日保護管束期滿，未經撤銷假
    釋視為執行完畢之事實，此有前開前案紀錄表可佐，是其5
    年以內故意再犯本件有期徒刑以上之罪，為累犯，應依刑法
    第47條第1 項規定加重其刑。爰審酌被告前經強制戒治執行
    完畢後，猶不思戒除毒癮，顯見其並無堅定戒癮之意志，惟
    念其行為尚未危害他人及其犯後終能坦承犯行，態度尚可等
    一切情狀，量處如主文所示之刑，並衡酌其學歷為國中畢業
    、家境小康等情（見警卷調查筆錄受詢問人欄之記載），諭
    知如主文所示易科罰金之折算標準，以資警惕。
據上論斷，應依刑事訴訟法第273 條之1 第1 項、第299 條第1
項前段，毒品危害防制條例第10條第2 項，刑法第11條前段、第
41條第1 項前段，第47條第1 項，判決如主文。
本案經檢察官王兆琳到庭執行職務。
中    華    民    國    100   年    4     月    7     日
                    刑事第十庭  法  官  方錦源
以上正本證明與原本無異。
如不服本判決應於收受本判決後10日內向本院提出上訴書狀，並
應敘述具體理由，如未敘述上訴理由者，應於上訴期間屆滿後20
日內補提理由書狀於本院（均須按他造當事人之人數附繕本）「
切勿逕送上級法院」。
中    華    民    國    100   年    4     月    7     日
                                書記官  冒佩妤
附錄本判決論罪之法條：
毒品危害防制條例第10條第2 項：
施用第二級毒品者，處3 年以下有期徒刑。